臺灣臺中地方法院刑事判決　　　　　　　　　　　　九十三年度訴緝字第六二九號
　　公　訴　人　臺灣臺中地方法院檢察署檢察官
　　被　　　告　乙○○
右列被告因違反毒品危害防制條例案件，經檢察官提起公訴（九十二年度毒偵字第三
一七六號）及移
法官獨任進行簡式審判程序，判決如左：
    主  文
乙○○連續施用第一級毒品，累犯，處有期徒刑拾月；扣案之第一級毒品海洛因壹包
（警秤毛重零點陸公克）沒收銷燬之。
    事  實
一、乙○○前於民國八十八年間，因竊盜等案件，經本院分別於八十八年七月二十一
    日、九月三十日以八十八年度易緝字第四０八號判決、八十八年度易字第二六二
    三號判決判處有期徒刑八月、六月，於八十八年八月十四日、十月十六日確定，
    嗣於八十九年十一月十五日縮短刑期執行完畢。復於八十七年及八十八年間，先
    後因施用毒品案件，經本院裁定送觀察勒戒後，均認無繼續施用毒品傾向，分別
    經本院於八十七年十月三十日以八十七年度訴字第六二三號判決免刑，於八十七
    年十一月二十八日確定，及經臺灣臺中地方法院檢察署檢察官於八十八年十一月
    四日以八十八年度毒偵字第五一０號為不起訴處分確定；再於九十年間，因施用
    毒品案件，經本院以九十年度毒聲字第八五０號裁定令入戒治處所施以強制戒治
    一年，嗣經本院於九十年六月二十日以九十年度毒聲字第三０一一號裁定停止戒
    治，所餘戒治期間付保護管束，嗣於保護管束期間，再因施用毒品而違反保護管
    束應遵守事項情節重大，經本院以九十年度毒聲字第四九三二號裁定撤銷停止戒
    治，令入戒治處所施以強制戒治，嗣於九十一年六月二十五日強制戒治期滿執行
    完畢，並經本院先後於九十年四月十七日、九十一年一月二十四日分別以九十年
    度易字第八二六號判決、九十年度訴字第二六一五號判決判處有期徒刑五月、一
    年，於九十年五月十四日、九十一年二月十八日確定，嗣於九十二年八月二十七
    日縮短刑期假釋出監付保護管束（保護管束期滿日期為九十二年十月二十六日）
    。詎竟仍不思戒絕毒品，復基於施用第一級毒品海洛因之概括犯意，自九十二年
    九月二十七日起至九十三年十二月二日止，連續在其位於臺中市○○路一五六號
    二樓之一之住處或友人位於臺中市之住處等處，以將第一級毒品海洛因摻入香菸
    點燃之方式，施用第一級毒品海洛因多次，平均約每一星期施用一次。嗣先於九
    十二年九月二十九日十時三十分許至臺灣臺中地方法院檢察署進行定期採驗尿液
    ，其尿液經送驗後，呈第一級毒品海洛因於人體代謝後之嗎啡陽性反應；再於九
    十三年十二月二日十八時二十分許，在其上址住處為警查獲，經警採尿送驗，亦
    呈第一級毒品海洛因於人體代謝後之嗎啡陽性反應，並扣得供其施用之第一級毒
    品海洛因一包（警秤毛重零點六公克），因而查悉上情。
二、案經臺灣臺中地方法院檢察署檢察官自動檢舉偵查起訴暨臺中市警察局第二分局
    報請臺灣臺中地方法院檢察署檢察官移送本院併案審理。
    理  由
一、本件被告乙○○所犯係死刑、無期徒刑、最輕本刑為三年以上有期徒刑以外之罪
    ，其於準備程序中就被訴事實為有罪之陳述，經告知簡式審判程序之旨，並聽取
    公訴人及被告之意見後，本院合議庭認為適宜而裁定由受命法官獨任進行簡式審
    判程序，合先敘明。
二、訊據被告乙○○對於右揭犯罪事實坦承不諱，且被告為警查獲後，經臺灣臺中地
    方法院檢察署及警局採取其尿液檢驗結果，均呈嗎啡陽性反應（按嗎啡經化學合
    成可製得海洛因，海洛因施打入人體後，經新陳代謝作用又可分解成嗎啡，故海
    洛因在進入人體後，均以嗎啡型態排於尿液中），有中山醫學大學附設醫院藥物
    濫用檢測中心、詮昕科技股份有限公司出具之尿液檢驗報告書、臺灣臺中地方法
    院檢察署受保護管束人（被告）尿液檢體監管紀錄表、臺中市警察局第二分局立
    人派出所委託尿液代號與真實姓名對照表、採集尿液同意書各一份及查獲現場照
    片等件附卷可稽，此外，並有供其施用之第一級毒品海洛因一包（警秤毛重零點
    六公克）扣案可證。又查被告前於八十七年及八十八年間，先後因施用毒品案件
    ，經本院裁定送觀察勒戒後，均認無繼續施用毒品傾向，分別經本院於八十七年
    十月三十日以八十七年度訴字第六二三號判決免刑，於八十七年十一月二十八日
    確定，及經臺灣臺中地方法院檢察署檢察官於八十八年十一月四日以八十八年度
    毒偵字第五一０號為不起訴處分確定；再於九十年間，因施用毒品案件，經本院
    以九十年度毒聲字第八五０號裁定令入戒治處所施以強制戒治一年，嗣經本院於
    九十年六月二十日以九十年度毒聲字第三０一一號裁定停止戒治，所餘戒治期間
    付保護管束，嗣於保護管束期間，再因施用毒品而違反保護管束應遵守事項情節
    重大，經本院以九十年度毒聲字第四九三二號裁定撤銷停止戒治，令入戒治處所
    施以強制戒治，嗣於九十一年六月二十五日強制戒治期滿執行完畢，有被告之刑
    案資料查註紀錄表、臺灣高等法院被告全國前案紀錄表及判決書各一份附卷可參
    ，被告於經強制戒治期滿後，五年內復施用第一級毒品海洛因，係再犯毒品危害
    防制條例第十條之罪堪以認定，本案事證明確，被告犯行洵堪認定，應依法論科
    。
三、按毒品危害防制條例業於九十二年七月九日修正公布全文，依該條例第三十六條
    規定本條例自公布後六個月施行，是修正後毒品危害防制條例應自九十三年一月
    九日起施行，惟本件被告犯行迄毒品危害防制條例修正生效後猶施用第一級毒品
    不綴，自應適用修正後毒品危害防制條例相關規定論處，合先敘明。核被告所為
    ，係犯毒品危害防制條例第十條第一項施用第一級毒品罪，其施用第一級毒品前
    後持有之低度行為均為其後施用之高度行為所吸收，不另論罪。被告先後多次施
    用第一級毒品之行為，時間緊接，且所犯係構成要件相同罪名，顯係基於概括之
    犯意反覆為之，為連續犯，應以一罪論，並加重其刑，公訴人雖僅就被告於九十
    二年九月二十九日十時三十分許往前回溯四、五日內之某時施用海洛因之事實起
    訴，惟被告其餘施用海洛因犯行，與起訴成罪之施用第一級毒品海洛因之事實，
    有連續犯之裁判上一罪關係，為起訴效力所及，其中部分犯行並經檢察官移送併
    案（臺灣臺中地方法院檢察署九十三年度毒偵字第五二００號），本院自得併予
    審理，附此敘明。又查被告前於八十八年間，因竊盜等案件，經本院分別於八十
    八年七月二十一日、九月三十日以八十八年度易緝字第四０八號判決、八十八年
    度易字第二六二三號判決判處有期徒刑八月、六月，於八十八年八月十四日、十
    月十六日確定，嗣於八十九年十一月十五日縮短刑期執行完畢，有被告之刑案資
    料查註紀錄表及臺灣高等法院被告全國前案紀錄表各一份附卷可考，其受有期徒
    刑執行完畢後，於五年內再犯本件有期徒刑以上之罪，為累犯，應遞加重其刑。
    爰審酌被告迭有施用毒品前案紀錄，於毒品前案執行中經假釋付保護管束期間，
    竟仍不知悔改警惕，猶繼續施用毒品不輟，情節非輕，暨其施用時間久暫及次數
    多寡，惟念及施用毒品係自戕且容易成癮之行為，從另一角度觀察，應視同病人
    看待，且被告犯後於本院審理時坦承犯行，態度尚佳等一切情狀，量處如主文所
    示之刑。扣案之海洛因一包（警秤毛重零點六公克），係查獲之第一級毒品，應
    依毒品危害防制條例第十八條第一項前段之規定，宣告沒收銷燬之。
據上論斷，應依刑事訴訟法第二百七十三條之一第一項、第二百九十九條第一項前段
，毒品危害防制條例第十條第一項、第十八條第一項前段，刑法第十一條、第五十六
條、第四十七條，判決如主文。
本案經檢察官甲○○到庭執行職務
中      華      民      國    九十三    年     十二     月    二十九    日
                                    臺灣臺中地方法院刑事第八庭
                                          法  官   吳  崇  道
右正本證明與原本無異。
如不服本判決，應於判決送達後十日內向本院提出上訴狀，上訴於臺灣高等法院臺中
分院( 須附繕本 )。
                                          書記官
中      華      民      國    九十三    年     十二     月    二十九    日
附錄論罪科刑法條
毒品危害防制條例第十條
施用第一級毒品者，處六月以上五年以下有期徒刑。
